【裁判字號】    98,易緝,7
【裁判日期】    980212
【裁判案由】    竊盜
【裁判全文】
臺灣彰化地方法院刑事判決               98年度易緝字第7號
公  訴  人  臺灣彰化地方法院檢察署檢察官
被      告  甲○○
                    （另案於臺灣彰化監獄彰化分監執行中）
上列被告因竊盜案件，經檢察官提起公訴（97年度偵字第7805、
8000號），本院判決如下：
    主  文
甲○○攜帶兇器竊盜，未遂，處有期徒刑肆月，如易科罰金，以
新臺幣壹仟元折算壹日；扣案之扳手、鉗子各壹支均沒收。又竊
盜，處有期徒刑參月，如易科罰金，以新臺幣壹仟元折算壹日。
應執行有期徒刑陸月，如易科罰金，以新臺幣壹仟元折算壹日；
扣案之扳手、鉗子各壹支均沒收。
    犯罪事實
一、甲○○基於意圖為自己不法所有之犯意：(一)先於民國97年8
    月22日晚間7 時許，在彰化縣伸港鄉○○村○○路48之1 號
    前，見乙○○所有之車牌號碼LU-5177 號自小貨車停放該處
    ，即持自備之客觀上足對人之生命、身體、安全構成威脅，
    堪為兇器使用之扳手、鉗子各1 支，著手拆卸竊取上開自小
    貨車之電池，惟在尚未拆下電池之際，即為巡邏員警當場查
    獲而未遂，並為警扣得甲○○所有供竊盜使用之扳手、鉗子
    各1 支；(二)復於97年8 月27日上午8 時50分許，騎乘車牌號
    碼IWD-891 號重型機車至彰化縣伸港鄉海尾村伸慶宮後方經
    濟部水利署第三河川局烏溪下游2 處廢棄物清理計畫場址之
    出入口旁，徒手竊取連祥環保汽車貨運行所有之鐵管12支（
    合計重約64公斤，價值共約新臺幣1900元），得手後將所竊
    取之鐵管搬運至上開機車腳踏板上，並載往彰化縣伸港鄉○
    ○村○○路○ 段560 號宏泰資源回收場欲加以變賣，旋於同
    日上午9 時許，為巡邏員警當場查獲，並起獲上開鐵管12支
    （業已發還），始查悉上情。
二、案經彰化縣警察局和美分局報請臺灣彰化地方法院檢察署檢
    察官偵查起訴。
    理  由
一、按被告以外之人於審判外之陳述，雖不符刑事訴訟法第159
    條之1 至第159 條之4 之規定，而經當事人於審判程序同意
    作為證據，法院審酌該言詞陳述或書面陳述作成時之情況，
    認為適當者，亦得為證據。當事人、代理人或辯護人於法院
    調查證據時，知有第159 條第1 項不得為證據之情形，而未
    於言詞辯論終結前聲明異議者，視為有前項之同意，刑事訴
    訟法第159 條之5 定有明文。查本案全部卷證，公訴人及被
    告均不爭執其證據能力，本院復衡以該等供述證據作成時之
    情況，應為適當，是可認後述所引用證據之證據能力均無疑
    義，合先敘明。
二、上開犯罪事實，業據被告甲○○迭於警詢、偵查中及本院審
    理時坦承不諱，且經證人即被害人乙○○於97年8 月22日警
    詢中、證人即被害人連祥環保汽車貨運行之專業經理黃宏裕
    於97年8 月27日警詢中指訴綦詳，復有採證照片11張、贓物
    認領保管單、宏泰資源回收過磅收據各1 紙附卷可稽，足徵
    被告之自白核與事實相符。再按攜帶兇器竊盜，祇須行竊時
    攜帶具有危險性之兇器為已足，並不以攜帶之初有行兇之意
    圖為必要，此所謂兇器，其種類並無限制，凡客觀上足對人
    之生命、身體、安全構成威脅，具有危險性之兇器均屬之，
    且祇須行竊時攜帶此種具有危險性之兇器為已足，並不以攜
    帶之初有行兇之意圖為必要（最高法院62年臺上字第2489號
    判例、79年臺上字第5253號判例、93年度臺上字第526 號判
    決意旨可資參照），查被告在竊取上開車牌號碼LU-5177 號
    自小貨車之電池時，身上確有攜帶上開扳手、鉗子各1 支，
    已據被告供明在卷，該扳手、鉗子均為金屬製品、質地堅硬
    ，客觀上足對人之生命、身體、安全造成危險，為可供兇器
    使用之物無訛。綜上所述，本件事證明確，被告甲○○上開
    犯行均堪以認定，應依法論科。
三、核被告甲○○所為：就犯罪事實欄一之(一)部分，係犯刑法第
    321 條第2 項、第1 項第3 款之攜帶兇器竊盜未遂罪；就犯
    罪事實欄一之(二)部分，係犯刑法第320 條第1 項之普通竊盜
    罪。又被告就上開犯罪事實欄一之(一)之竊盜行為，被告已著
    手犯罪行為之實施而不遂，為未遂犯，茲依刑法第25條第2
    項之規定，減輕其刑。被告就上開2 次竊盜犯行，犯意個別
    ，應予分論併罰。爰審酌被告之素行、犯罪之手段、目的、
    本件所竊財物價值、對被害人所生損害，暨犯後坦承犯行之
    態度等一切情狀，分別量處如主文所示之刑，並諭知易科罰
    金之折算標準，暨定其應執行刑及易科罰金之折算標準，以
    示懲儆。另扣案之扳手、鉗子各1 支，為被告所有之物，且
    係供其於犯罪事實欄一之(一)部分之竊盜犯罪使用，業據被告
    供明在卷，爰依刑法第38條第1 項第2 款併予宣告沒收。
據上論斷，應依刑事訴訟法第299 條第1 項前段，刑法第320 條
第1 項、第321 條第2 項、第1 項第3 款、第25條第2 項、第51
條第5 款、第41條第1 項前段、第38條第1 項第2 款，刑法施行
法第1 條之1 ，判決如主文。
本案經檢察官陳信郎到庭執行職務。
中    華    民    國    98    年     2    月    12    日
                        刑事第七庭    法  官  郭麗萍
以上正本證明與原本無異。
如不服本判決應於收受判決後10日內向本院提出上訴書狀，並應
敘述具體理由；其未敘述上訴理由者，應於上訴期間屆滿後20日
內向本院補提理由書（均須按他造當事人之人數附繕本）「切勿
逕送上級法院」。
告訴人或被害人對於判決如有不服具備理由請求檢察官上訴者，
其上訴期間之計算係以檢察官收受判決正本之日期為準。
中    華    民    國    98    年    2     月    12    日
                                      書記官  吳冠慧
附錄法條：
中華民國刑法第320條：
意圖為自己或第三人不法之所有，而竊取他人之動產者，為竊盜
罪，處5 年以下有期徒刑、拘役或5 百元以下罰金。
意圖為自己或第三人不法之利益，而竊佔他人之不動產者，依前
項之規定處斷。
前二項之未遂犯罰之。
中華民國刑法第321條：
犯竊盜罪而有左列情形之一者，處6 月以上、5 年以下有期徒刑
：
一、於夜間侵入住宅或有人居住之建築物、船艦或隱匿其內而犯
    之者。
二、毀越門扇、牆垣或其他安全設備而犯之者。
三、攜帶兇器而犯之者。
四、結夥三人以上而犯之者。
五、乘火災、水災或其他災害之際而犯之者。
六、在車站或埠頭而犯之者。
前項之未遂犯罰之。


司法院資訊處製作；財團法人民間司法改革基金會備份。
